---
title: "探索性数据分析 - 红葡萄酒质量"
author: "Erick Zhang"
date: "2018-5-7"
output: 
  html_document: 
    number_sections: yes
    toc: yes
    toc_depth: 1
---

====================================================================================

```{r echo=FALSE}
knitr::opts_chunk$set(fig.width=12, fig.height=8, fig.path='Figs/',
                      echo=FALSE, warning=FALSE, message=FALSE)

```


```{r}
# 加载你最终使用的所有组件
# 在这个代码块的分析中。

# 注意，在这个代码块中，将参数 "echo" 设为假。
# This prevents the code from displaying in the knitted HTML output.这可以避免代码混入 HTML 输出显示。
# 应当在文件中，对所有代码块设为 echo=FALSE 。

library(markdown)
library(ggplot2)
library(GGally)
library(gridExtra)
library(knitr)
```

# 项目简介

整个的数据集包含1,599 种红酒，以及 11 个关于酒的化学成分的变量。至少 3名葡萄酒专家对每种酒的质量进行了评分，分数在 0（非常差）和10（非常好）之间。

- **分析的目的** ：通过EDA的分析方法解释：“哪个化学成分影响红葡萄酒的质量？”

**数据集概述**

```{r}
# 加载数据
redwine <- read.csv("wineQualityReds.csv")
dim(redwine)
summary(redwine)
```

# 单变量分析

## 单变量绘图选择

**葡萄酒质量**

我们首先通过调查葡萄酒质量`quality`开始探索，测量得分范围在0到10之间。

```{r}
summary(redwine$quality)

ggplot(data = redwine, aes(x=factor(quality)))+
  geom_bar()
```

在给定的数据集中，葡萄酒得分在[3,8]范围内，大多数得分为5分到6分。

---

**酒精率**

之后我们来观察酒精率` alcohol`

```{r}
summary(redwine$alcohol)

ggplot(data=redwine, aes(x=alcohol)) +
  geom_histogram(binwidth = .1)+
  scale_x_continuous(limits = c(8, 16), breaks = seq(0, 20, 1))
```
酒精中位分数为10.2％，平均值为10.42％，第三四分位数为11.1％。如上图所示，酒精率图形右偏，这说明大多数葡萄酒的酒精率低于11.1％，只有25％的酒精酒精率超过11.1％

---

**残糖**

下面试残糖量`residual.sugar`的对比，这个指标会影响红酒的甜度。

```{r}
summary(redwine$residual.sugar)

ggplot(data=redwine, aes(x=residual.sugar)) +
  geom_histogram(binwidth = .5)+
  scale_x_continuous(limits = c(0, 16), breaks = seq(0, 20, 1))
```
绝大多数的红酒残糖量在1.9~2.6之间，而残糖量的图形形成了一个很长的长尾，甚至有的酒残糖量达到了15以上

---

**pH值**

下面再就葡萄酒pH值`pH`的分布进行分析，葡萄酒酸度是其口感的重要指标。

```{r}
summary(redwine$pH)

ggplot(data=redwine, aes(x=pH)) +
  geom_histogram(binwidth = .1)+
  scale_x_continuous(limits = c(2.5, 4.5), breaks = seq(0, 5, 0.5))
```
红酒的pH值平均在3.3左右，最高为4.01最低为2.74，分布形态比较正态，所有值都小于7，都呈现酸性口感。

---

**柠檬酸**

我们再来对柠檬酸`citric.acid`的分布进行讨论，柠檬酸对于葡萄酒的口感会起到调味的作用。

```{r}
summary(redwine$citric.acid)

ggplot(data=redwine, aes(x=citric.acid)) +
  geom_histogram(binwidth = .01)+
  scale_x_continuous(limits = c(0, 1), breaks = seq(0, 1, 0.1))
```
该图中有两个主峰。第一个在[0,0.02]之间，第二个在[0.48,0.5]的范围内。通过查看情节很难说它的分布。

---

**挥发酸度**

`volatile.acidity`这个属性给出了葡萄酒中醋酸的含量，如果含量过高，会导致不希望得到的醋味

```{r}
summary(redwine$volatile.acidity)

ggplot(data=redwine, aes(x=volatile.acidity)) +
  geom_histogram(binwidth = .05)+
  scale_x_continuous(limits = c(0, 1.6), breaks = seq(0, 2, 0.1))
```

该属性的平均值和中位值几乎相等（~ 0.52），似乎是具有正态分布的钟形曲线。但是图形的右侧有一个小尾巴

---

**固定酸度**

这是涉及葡萄酒的固定或非挥发性物质的酸性。现在我们来研究`fixed.acidity`这个属性：

```{r}
summary(redwine$fixed.acidity)

ggplot(data=redwine, aes(x=fixed.acidity)) +
  geom_histogram(binwidth = .1)+
  scale_x_continuous(limits = c(4, 16), breaks = seq(0, 20, 1))
```

我们再次看到具有范围4.6~15.9的钟形图。中值为7.9，平均值为8.32

---

**密度**

接下来，我们来绘制密度属性`density`

```{r}
summary(redwine$density)

ggplot(data=redwine, aes(x=density)) +
  geom_histogram(binwidth = .001)
```

密度图看起来正态分布，平均等值为0.9967，中位数等于0.9968。

---

**硫酸盐**

`sulphates`这是一种葡萄酒添加剂，可以促进二氧化硫气体的含量，并起到抗菌和抗氧化剂的作用。

```{r}
summary(redwine$sulphates)

ggplot(data=redwine, aes(x=sulphates)) +
  geom_histogram(binwidth = .05)

```

上面的图表，呈现出一个具有右侧长尾的钟形形态。硫酸盐浓度范围介于0.33至2 之间，平均值为0.6581，中位值为0.6581，彼此非常接近。我们可以得出结论，在大多数葡萄酒中（在给定的数据集中），硫酸盐含量为0.62g / dm3

---

**二氧化硫总量**

`total.sulfur.dioxide`表示SO2的游离和结合形式的量; 在低浓度下，SO2在葡萄酒中几乎检测不到，但是当游离SO2浓度超过50mg / L时，SO2在葡萄酒的鼻子和味道中变得明显

```{r}
summary(redwine$total.sulfur.dioxide)

ggplot(data=redwine, aes(x=total.sulfur.dioxide)) +
  geom_histogram(binwidth = 5)

```

从上面的描述来看，我们看到这样低的二氧化硫水平并不令人惊讶。该数据集中75％的葡萄酒二氧化硫值低于62 mg / dm3

---

**游离二氧化硫**

在调查二氧化硫总量后，我们来研究游离二氧化硫属性`free.sulfur.dioxide`，它可以防止微生物的生长和葡萄酒的氧化

```{r}
summary(redwine$free.sulfur.dioxide)

ggplot(data=redwine, aes(x=free.sulfur.dioxide)) +
  geom_histogram(binwidth = 1)
```

此图和二氧化硫的图形很相似，其中大部分值低于21 mg / dm3

---

**氯化物**

最后，我将研究氯化物的属性`chlorides`，它给出了葡萄酒中盐的含量

```{r}
summary(redwine$chlorides)

ggplot(data=redwine, aes(x=chlorides)) +
  geom_histogram(binwidth = .01)
```

这个图也看起来像正态分布，但右侧有一个长尾。

---

## 单变量分析

### 你的数据集结构是什么？

这个整齐的数据集包含1599个红葡萄酒观测数据和12个属性。其中11个属性是葡萄酒的数字物理化学测试结果，1个属性（质量）由0到10的评价数据组成，这是一个分类变量，是葡萄酒专家至少3次评估的中位数。数据集中没有任何缺失值。

### 你的数据集内感兴趣的主要特性有哪些？

由于这个项目旨在找出哪些化学性质影响红葡萄酒的质量，其主要特点是质量。

### 你认为数据集内哪些其他特征可以帮助你探索兴趣特点？

根据我通过单变量分析的推测，有4个变量会影响葡萄酒的质量，故我下一步分析时会重点分析以下这些变量。

- 酒精：酒的酒精含量百分比
- 挥发性酸度：葡萄酒中醋酸的含量，如果含量过高，会导致不愉快的醋味
- 柠檬酸：少量发现，柠檬酸可以为葡萄酒添加“新鲜”和风味
- 二氧化硫：游离和结合形式的SO 2的量; 在低浓度下，SO2在葡萄酒中几乎检测不到，但当游离SO2浓度超过50 ppm时，SO2在葡萄酒的鼻子和口味中变得明显

### 根据数据集内已有变量，你是否创建了任何新变量？

我没有创建任何新变量。

### 在已经探究的特性中，是否存在任何异常分布？你是否对数据进行一些操作，如清洁、调整或改变数据的形式？如果是，你为什么会这样做？

以下的这些图形有较长的长尾，可能是服从对数正态分布的：

- 游离二氧化硫
- 二氧化硫总量
- 酒精含量
- 柠檬酸含量
由于给定的数据集非常干净，没有做额外的工作来整理数据集。

---

# 双变量部分

## 双变量绘图选择

首先，我们来研究变量之间的相关性。

```{r}
ggpairs(subset(redwine, select = c(-X)),
        upper = list(continuous = wrap("cor", size = 2)), 
        lower = list(continuous = wrap("smooth",size = 0.5, alpha = .1)))
  
```


```{r}
ggcorr(subset(redwine, select = c(-X)),
       method = c("all.obs","spearman"),
       label_round = 2,
       nbreaks = 4,palette = "high",label = TRUE,
       label_size = 3,
       name = "spearman correlation coeff",
       hjust=0.8,angle =-60,size =2.3)
```

通过相关矩阵可以发现，数据集中多数自变量与因变量质量的相关性都非常弱。相关性最强的为酒精度与质量，相关系数0.48，可挥发酸与质量呈现负相关，相关系数为-0.39。其它变量与相关质量的相关系数绝对值都低于0.3。

---

**酒精，挥发酸，柠檬酸和硫酸盐与质量**

酒精，挥发性酸度，柠檬酸和硫酸盐是与质量最相关的属性。接下来，我将挖掘这些变量以了解它们与质量的关系

```{r}
bp11 <- ggplot(data=redwine, aes(x=factor(quality), y=alcohol))+
  geom_boxplot()
bp12 <- ggplot(data=redwine, aes(x=factor(quality), y=volatile.acidity))+
  geom_boxplot()
bp13 <- ggplot(data=redwine, aes(x=factor(quality), y=sulphates))+
  geom_boxplot()
bp14 <- ggplot(data=redwine, aes(x=factor(quality), y=citric.acid))+
  geom_boxplot()

grid.arrange(bp11, bp12, bp13, bp14, ncol = 2, nrow = 2)

```
观察后我们发现质量与酒精，柠檬酸和硫酸盐呈正相关，与挥发性酸度呈负相关。

---

**其他相关属性**

另外我们来查看下其他比较高的相关属性

**二氧化硫总量 vs 游离二氧化硫**

```{r}
ggplot(data=redwine, aes(x=free.sulfur.dioxide, y=total.sulfur.dioxide))+
  geom_point()+
  geom_smooth(method="lm")
```
二氧化硫总量和游离二氧化硫属性彼此正相关，其值为0.668

---

**固定酸度与密度 & 酒精 VS 密度的关系**

```{r}
bp21 <- ggplot(data = redwine, aes(x = fixed.acidity, y = density)) +
  geom_point() +
  geom_smooth(method="lm")

bp22 <- ggplot(data = redwine, aes(x = alcohol, y = density)) +
  geom_point() +
  geom_smooth(method="lm")

grid.arrange(bp21, bp22, ncol = 2)

```

- 左侧的图显示了固定酸度和密度之间的强烈正相关关系，课件酒的固定酸度越高，其密度越高。
- 右侧的情节显示酒精和密度之间强烈的负相关。由于酒精的密度比水低，任何酒精百分比的增加都会降低密度。

---

**固定酸度 & 挥发酸度 vs 柠檬酸**

```{r}
bp31 <- ggplot(data = redwine, aes(x = fixed.acidity, y = citric.acid)) +
  geom_point() +
  geom_smooth(method="lm")

bp32 <- ggplot(data = redwine, aes(x = volatile.acidity, y = citric.acid)) +
  geom_point()+
  geom_smooth(method="lm")

grid.arrange(bp31, bp32, ncol = 2)
```

柠檬酸和固定酸度具有正相关性，但挥发性酸度和柠檬酸之间存在负相关性。所以如果醋酸量（挥发性酸度）增加，我们预计柠檬酸减少，反之亦然。

---

**挥发酸度 vs pH值**

我们再来看下挥发酸度与pH值。
```{r}

ggplot(data=redwine, aes(x=volatile.acidity, y=pH))+
  geom_point()+
  geom_smooth(method="lm")

```
虽然这两个变量的相关系数为0.235，但看起来它们之间的相关性很弱。只是由于个别数据具有较高的挥发酸度，导致整个图形的相关性成正比例关系。

---

## 双变量分析

### 探讨你在这部分探究中观察到的一些关系。这些感兴趣的特性与数据集内其他特性有什么区别？

在调查ggpair情节后，我发现4个属性与质量有关：

- 酒精百分比直接影响质量。大多数时候，更高的酒精率意味着更好的优质葡萄酒。
- 挥发性酸度与质量成反比。挥发酸度越低，葡萄酒的质量越好。
- 硫酸盐和质量有着弱正相关的关系，因此硫酸盐的增加可能会使葡萄酒变得更好
- 虽然柠檬酸与质量相关，但这两者之间的关系在统计学上并不显着
- 在去除柠檬酸属性后，其余3个变量解释了33.46％的质量变化。

### 你是否观察到主要特性与其他特性之间的有趣关系？

观察挥发性酸度和柠檬酸之间的负相关性是非常有趣的。

由于挥发酸度和pH值呈正相关，因此该图也非常有趣。

### 你发现最强的关系是什么？

pH值与固定酸度之间最强的相关性为-0.683

---

# 多变量部分

## 多变量绘图选择

**酒精 & 挥发酸度 VS 质量**

红酒的口感中酒精和挥发酸度的影响最为主要因素，图中蓝色颜色越深表示酒的品质越好  

```{r}

ggplot(data = redwine, aes(x = alcohol,y = volatile.acidity, color= factor(quality)))+
  geom_point()+
  facet_wrap(~quality)+
  theme_light()+
  scale_color_brewer()+
  theme_dark()

```

从图中可发现品质越好的酒越拥有更高的酒精度和更低的挥发酸度

---

**密度 & 酒精 vs 质量**

密度和酒精的关系

```{r}
ggplot(data = redwine, aes(y = density, x =  alcohol, color = factor(quality))) +
  geom_point(size = 2) +
  geom_smooth(method = "lm", se = FALSE, size = 1)+
  facet_wrap(~quality)+
  scale_color_brewer()+
  theme_dark()
```

图形的状态也说明了我的猜测密度和酒精的含量是成反比的

---

**硫酸盐 & 酒精 vs 质量**

硫酸盐会影响红酒的口味，我们来看一下硫酸盐与酒精和红酒质量的关系

```{r}
ggplot(data = redwine, aes(y =  sulphates, x = alcohol, colour = factor(quality))) +
  geom_point(alpha = 0.7, size = 1) +
  geom_smooth(method = "lm", se = FALSE, size = 1)  +
  scale_y_continuous(limits = c(0.3, 1.5))+
  scale_color_brewer()+
  theme_dark()
```

从图中可以看出，更高评分的红酒拥有更高的硫酸盐含量，说明硫酸盐是影响红酒品质的重要因素，其含量与红酒品质成正比

---

**游离二氧化硫和二氧化硫总量对红酒品质**

我们再来看一下二氧化硫对于红酒品质的影响

```{r}
ggplot(data = redwine, aes(y =  free.sulfur.dioxide, x = total.sulfur.dioxide, colour =factor( quality))) +
  geom_point(alpha = 0.7, size = 1) +
  geom_smooth(method = "lm", se = FALSE, size = 1)+
  scale_color_brewer()+
  theme_dark()+
  scale_x_continuous(breaks = seq(0,200,10), limits = c(0,180))+
  scale_y_continuous(limits = c(0,60))

```


---

## 多变量分析

###  探讨你在这部分探究中观察到的一些关系。通过观察感兴趣的特性，是否存在相互促进的特性？

在这部分调查后我们发现，一下的因素对于制作高品质葡萄酒有所帮助：
- 高酒精率
- 高硫酸盐量
- 低挥发酸度
- 低二氧化硫水平

### 这些特性之间是否存在有趣或惊人的联系呢？

酸度和酒精对于红酒的品质的关系十分有趣，这二者直接并显著影响红酒的质量，而硫酸盐和二氧化硫水平的高低对红酒的质量产生分层，我猜想这是不同红酒各有独特口味的重要原因。


------

# 定稿图与总结

### 绘图一

```{r}
p1 <- ggplot(data = redwine, aes(y = alcohol, x = factor(quality)))+
  geom_boxplot()+
  ggtitle('Alcohol Levels v/s Quality levels')+
  xlab('Quality Levels(score between 0 and 10)')+
  ylab('Alcohol Levels(% by volume)')

p2 <- ggplot(data = redwine, aes(y = volatile.acidity , x =  factor(quality))) +
  geom_boxplot()+
  ggtitle('Volatile Acidity Levels v/s Quality levels')+
  xlab('Quality Levels(score between 0 and 10)')+
  ylab('Volatile Acidity Levels(acetic acid - g / dm^3)')

grid.arrange(p1,p2,ncol=2)

```

### 描述一
我们来检查酒精水平以及挥发酸度水平和质量水平之间的关系。

该图显示随着质量水平的提高，酒精含量不断增加。所以，酒量的增加可能意味着质量的提高。
而随着质量水平的提高，挥发酸度不断减少。所以，挥发酸度的增加可能意味着质量的下降。


### 绘图二
```{r}
ggplot(data = redwine, aes(y =  free.sulfur.dioxide, x = total.sulfur.dioxide, colour =  factor(quality))) +
  geom_jitter(alpha = 0.7, size = 1) +
  geom_smooth( se = TRUE, size = 1)+
  scale_x_log10(breaks = c(1, 10, 50))+
  scale_y_log10()+
  ggtitle('Total_SO2 Versus Free_S02')+
  xlab("Log Free Sulphur Dioxide (mg / dm^3)") +
  ylab("Log Total Sulphur Dioxide (mg / dm^3)")+
  scale_color_brewer()+
  theme_dark()

```

### 描述二

二氧化硫总量与游离二氧化硫含量呈指数线性关系，从点的分布看，较低的二氧化硫含量更倾向于有助于提升葡萄酒质量。

### 绘图三
```{r}
ggplot(aes(y = density, x = alcohol, group = 1), 
                    data = redwine) +
    geom_point(alpha = 1/4) +
    xlab("Alcohol (% by Volume)") +
    ylab("Density (g/cm^3)") + 
    geom_smooth(method = 'lm') +
    ggtitle("Density versus Alcohol Content")
     
```

### 描述三

显而易见酒精的含量很大程度决定了红酒的密度，因为酒的密度小于水，所以酒精含量水平越高的样本其密度越低，这也与我们的常识一致。

------

# 反思
在整个数据探索和分析过程中，我了解到了影响红酒质量的因素。在进行分析之前只是感性的认识与猜想，而通过可视化的表达，有些猜想被证明了，有些结论让我重新认识和了解了各个要素之间的相关性。

我在进行三变量分析过程中，决定讲不同质量水平的红酒采用分块的形式展示，这使得我们更加清楚的能够看出酒精及酸度对于红酒的影响。

这次分析中主要分析了酒精、酸度、硫化物等权重较大的影响因素。对于残糖、氯化物等因素的分析说不定也会有令人惊喜的发现。而即使就相关性较高的部分而言，这些因素的成因又受哪些因素影响？是否还与原材料产地、气候、贮藏环境等相关？这些因素是如何影响红酒质量的？这也可以在后续的资料收集后进行详细研究与讨论。


